# 求助陈版：递延收益核算范围

提问人：wantnessss 时间：2020-09-25 14:33:07
准则指南规定“本科目核算的是应在以后期间确认损益的政府补助”，同时列举了 2 类主要会计处理，与资产相关的和与收益相关的，与收益相关的是指补偿企业以后期间发生的费用、损失。
问题：收到的是补偿以前期间但是还不满足确认损益条件的政府补助，是否可以根据定义“本科目核算的是应在以后期间确认损益的政府补助”放在递延收益列报，还是说递延收益是只能核算资产相关的政府补助以及用于补偿以后期间的费用、损失的与收益相关的政府补助？那收到的补偿以前期间但是还不满足确认损益条件的政府补助应该放在什么科目核算呢，其他应付款么？

回答人：chenyiwei
“收到的是补偿以前期间但是还不满足确认损益条件的政府补助”，从逻辑上分析，即作为补助对象的支出已在前期发生并计入损益，但收到政府补助时尚不满足收入确认条件，这种情况很可能表明不满足政府补助准则规定的确认条件，例如对于需进行项目验收，如验收不通过则需退回的补助，尚不确定对应的项目最终能否通过验收（仍有较大不确定性）。在此情况下，所收到的款项应确认为其他应付款，到后续上述不确定性消除时转入其他收益，或者冲减届时发生的相关成本费用。